臺灣高雄地方法院民事裁定            100年度監宣字第318號
聲  請  人  林聖豊
應監護宣告  林佳靜
人
上當事人間聲請監護宣告事件，本院裁定如下：
    主  文
宣告林佳靜（女，民國○○年○ 月○ 日生，身分證統一編號：Ｚ000
000000號）為受監護宣告之人。
選定林聖豊（男，民國53年7  月3  日日生，身分證統一編號：
Ｚ000000000號 ）為受監護宣告人之監護人。
指定林黃秀鳳（女，民國○○年○ 月○○日生，身分證統一編號：Ｚ0
00000000號）會同監護人開具財產清冊之人。
程序費用新臺幣壹仟元由受監護宣告人負擔。
    理  由
一、聲請意旨略以：聲請人林聖豊為應受監護宣告人林佳靜之父
    親，林佳靜於民國100 年1 月1 日因車禍受有頭部外傷併顱
    內出血、左手鷹嘴突骨折、呼吸衰竭等病症，雖延醫診治但
    不見起色，現已呈植物人狀態，致已不能為意思表示或受意
    思表示，或不能辨識其意思表示之效果，已達受監護宣告之
    程度，聲請人爰依法聲請本院准予對林佳靜為監護宣告，並
    選定聲請人為其監護人，及指定聲請人之配偶林黃秀鳳擔任
    會同開具財產清冊之人等語。
二、按「對於因精神障礙或其他心智缺陷，致不能為意思表示或
    受意思表示，或不能辨識其意思表示之效果者，法院得因本
    人、配偶、四親等內之親屬、最近一年有同居事實之其他親
    屬、檢察官、主管機關或社會福利機構之聲請，為監護之宣
    告」，民法第14條第1 項定有明文。又「法院應於鑑定人前
    訊問應受監護宣告之人。但有礙難訊問之情形或恐有害其健
    康者，不在此限」、「監護之宣告，非就應受監護宣告之人
    之精神或心智狀況訊問鑑定人後，不得為之」、「法院為監
    護之宣告時，應依職權就配偶、四親等內之親屬、最近一年
    有同居事實之其他親屬、主管機關、社會福利機構或其他適
    當之人選定一人或數人為監護人，並同時指定會同開具財產
    清冊之人」，民事訴訟法第602 條第1 項、第603 條；民法
    第1111條第1 項亦有明定。
三、經查，聲請人主張之事實，業據提出高雄醫學大學附設中和
    紀念醫院診斷證明書、佛教慈濟綜合醫院大林分院診斷證明
    書、長庚醫療財團法人高雄長庚紀念醫院診斷證明書及戶籍
    謄本各1 份為證。而本院於鑑定人長庚醫療財團法人高雄長
    庚紀念醫院林敬淳醫師前訊問林佳靜，其均無反應；經鑑定
    人林敬淳醫師鑑定後認為：受鑑定人（即林佳靜）於100 年
    1 月1 日因車禍頭部遭嚴重撞擊，目前仍呈植物人狀態，已
    不能為及受意思表示，已達監護宣告之程度等語（見本院10
    0 年9 月23日鑑定筆錄），是依上揭鑑定結果，林佳靜因上
    揭意外致其心智缺陷，不能為意思表示及受意思表示，已達
    不能管理處分自己財產之程度，即堪認定，爰依法宣告其為
    受監護宣告之人。
四、次查，聲請人為受監護宣告人林佳靜之父親，有其戶籍謄本
    在卷可參，審酌聲請人與受監護宣告人關係密切，聲請人並
    有監護意願，是本院認由聲請人擔任監護人，並無不當，爰
    選定聲請人擔任林佳靜之監護人。聲請人既經本院選定為監
    護人，自應依民法第1112條規定，負責護養療治受監護宣告
    人林佳靜之身體及妥善為財產管理之職務，附此敘明。
五、另就指定會同開具財產清冊之人部分，聲請人聲請指定聲請
    人之配偶林黃秀鳳擔任會同開具財產清冊之人。審酌林黃秀
    鳳為受監護宣告人之母親，人倫至親，認由其擔任會同開具
    財產清冊之人，亦無不當，爰指定林黃秀鳳擔任會同開具財
    產清冊之人。又依民法第1113條準用同法第1099條之規定，
    於監護開始時，監護人對於受監護宣告人之財產，應會同林
    黃秀鳳於2 個月內開具財產清冊並陳報法院，併此敘明。
六、依民事訴訟法第608 條第1 項，裁定如主文。
中    華    民    國  100     年    9     月    30    日
                  家事法庭    法  官  李嘉益
上為正本係照原本作成。
如不服本裁定關於選定監護人及指定會同開具財產清冊之人等部
分，應於送達後10日內向本院提出抗告狀，並繳納抗告費新臺幣
1,000 元；其餘關於宣告監護之部分，不得抗告。
中    華    民    國   100    年    9     月    30    日
                              書記官  李冠毅